臺灣高等法院民事判決　　　　　　　　　 96年度訴易字第8號
原　　　告　　周武敦南大廈管理委員會
法定代理人　　甲○○
兼訴訟代理人　丙○○
被　　　告　　乙○○
上列當事人間因原告提起刑事附帶民事訴訟，請求損害賠償事件
，經本院刑事庭移送前來，於中華民國96年 3月13日言詞辯論終
結，判決如下：
    主  文
被告應給付原告周武敦南大廈管理委員會新台幣貳萬陸仟陸佰壹
拾捌元；應給付原告丙○○新台幣仟元，及均自民國九十六年
一月五日起，至清償日止，按年息百分之五計算之利息。
原告丙○○其餘之訴駁回。
    事實及理由
一本件原告聲明求為判決：被告應給付原告周武敦南大廈管理會
  新台幣 (下同) 2萬6,618元；應給付原告丙○○ 4,500元，及
  均自起訴狀繕本送達之翌日起至清償日止，按年息5%計算之利
  息。
  被告聲明求為判決：原告之訴駁回。
二原告起訴主張：被告基於毀損之故意，於民國 (下同) 95年 2
  月22日上午9時20分許，在台北市松山區○○○路○段57號周武
  敦南大廈 1樓服務台，動手將原告周武敦南大廈管理委員會所
  有電腦、消防廣播設備及原告丙○○所有傳真機，摔落地上，
  致上開電腦主機零件及消防廣播設備損壞，傳真機損壞解體不
  堪使用，被告因此所涉及刑責部分，業經刑事法院依毀損上開
  物品罪名，判處有期徒刑 6月確定。原告周武敦南大廈管理委
  員會因此須支出維修費用計2萬6,618元；至原告丙○○所有傳
  真機係以 4,500元之價格購入，經被告毀損解體而無法修復等
  情，爰依侵權行為之法則，求為命被告給付原告周武敦南大廈
  管理委員會2萬6,618元；原告丙○○ 4,500元，及均自起訴狀
  繕本送達之翌日起至清償日止，按年息5%計算利息之判決。被
  告則以：伊並未毀損上開物品，上開物品之損壞，與伊無涉云
  云，資為抗辯。
三經查原告主張被告毀損上開物品之事實，業據原告丙○○在刑
  事訴訟原審審理中指述甚詳 (見台北地院95年度易字第1319號
  刑事卷第47頁背面至第49頁正面) ，核與證人即當時在場之清
  潔員賴泰祥在刑事訴訟偵查中所證述之情形相符 (見台北地檢
  署95年度偵字第7468號偵查卷第22、23頁) ，並有毀損上開物
  品之現場照片五幀可證 (見上引偵查卷第9頁至第11頁)，且被
  告因此所涉及刑責部分，亦經刑事法院依毀損上開物品罪名，
  判處有期徒刑 6月確定，有本院95年度上易字第2147號刑事判
  決足據 (見本院訴易字卷第3、4頁) ，自堪認為真實。足見被
  告抗辯伊並未毀損上開物品，上開物品之損壞，與伊無涉云云
  ，殊不足取。
四按因故意或過失，不法侵害他人之權利者，負損害賠償責任；
  又債權人得請求支付回復原狀所必要之費用，以代回復原狀；
  又不能回復原狀者，應以金錢賠償其損害，民法第184條第1項
  前段、第213條第3項及第 215條分別定有明文。本件被告既故
  意毀損原告分別所有上開物品，自應成立侵權行為，負損害賠
  償責任。又原告周武敦南大廈管理委員會主張伊因被告毀損伊
  所有上開電腦及消防廣播設備，致上開物品損壞，須支出維修
  費用 (見上引刑卷第67頁) ，計2萬6,618元，業據其提出統一
  發票乙紙為證 (見原審訴易字卷第13頁) ，自屬真實，則原告
  周武敦南大廈管理委員會請求賠償2萬6,618元，應屬有據；至
  原告丙○○主張伊因被告毀損伊所有上開傳真機，致該傳真機
  已損壞解體而無法修復，業經本院當庭勘驗屬實，記明筆錄在
  卷 (見本院訴易字卷第11頁背面) 。雖其主張購入時之價格為
  4,500元，惟其已自認係在3年前購入，被毀損當時尚值3,000
  元 (見本院訴易字卷第11頁) ，經核尚屬合理，則原告丙○○
  請求賠償在 3,000元範圍內，應屬有據；至超過上開範圍之請
  求，即屬無據。
五從而，原告依據侵權行為之法則，請求被告給付原告周武敦南
  大廈管理委員會2萬6,618元；給付原告丙○○ 3,000元，及均
  自起訴狀繕本送達之翌日即96年1月5日起 (見本院附民字卷第
  5 －1頁)，至清償日止，按年息5%計算之利息部分，均屬應予
  准許；至原告丙○○超過上開範圍之請求，即屬不應准許。末
  查本件既屬刑事附帶民事訴訟，且除裁判費外，別無其他訴訟
  費用之支出，依刑事訴訟法第 504條第1項、第2項規定，自無
  庸定訴訟費用之負擔。附此敘明。
六據上論結，本件原告周武敦南大廈管理委員會之訴為有理由；
  原告丙○○之訴為一部有理由，一部無理由，爰判決如主文。
中　　華　　民　　國　　96　　年　　3 　　月　　27　　日
                    民事第六庭
                        審判長法  官  林鄉誠
                              法  官  楊豐卿
                              法  官  梁玉芬
正本係照原本作成。
不得上訴。
中　　華　　民　　國　　96　　年　　3 　　月　　28　　日
　　　　　　　　　　　　　　　書記官  詹麗珠
